臺灣高雄地方法院刑事判決
111年度審訴字第362號
公  訴  人  臺灣高雄地方檢察署檢察官
被      告  洪良志



上列被告因傷害案件，經檢察官提起公訴（110年度偵字第13201
號），被告於準備程序中對被訴事實為有罪之陳述，經本院合議
庭裁定由受命法官獨任進行簡式審判程序，判決如下：
    主  文
洪良志犯傷害罪，處有期徒刑參月，如易科罰金，以新臺幣壹仟
元折算壹日。
扣案鐵鋸壹把沒收之。
    事  實
一、緣洪良志與高有德前因故生有嫌隙，於民國109年12月21日2
    2時32分許，洪良志前往王韻玲位於高雄市○○區○○○路000號
    十樓之2住處維修水管，適高有德與友人陳培佳、張子琛亦
    在該處，洪良志與高有德一言不合又起爭執，洪良志先行下
    樓，待同（21）日23時7分許，高有德與友人陳培佳、張子
    琛下樓至1樓門口處欲離去時，洪良志知悉以鐵鋸攻擊人體
    極可能造成傷害之結果，竟基於傷害之犯意，從其所騎乘之
    機車置物箱內，取出其所有之鐵鋸1把，攻擊高有德，導致
    高有德以右手抵擋抓取鐵鋸時，右手手掌受有切割傷之傷害
    。嗣經高有德報警處理，始悉上情。
二、案經高有德訴由高雄市政府警察局新興分局報告臺灣高雄地
    方檢察署檢察官偵查起訴。
    理  由
一、被告洪良志所犯為死刑、無期徒刑、最輕本刑3年以上有期
    徒刑以外之罪，亦非屬高等法院管轄之第一審案件，其於準
    備程序進行中，對被訴事實為有罪之陳述，經告知簡式審判
    程序之旨，並聽取檢察官、被告之意見後，本院合議庭依刑
    事訴訟法第273條之1第1項裁定進行簡式審判程序，是本案
    之證據調查，依同法第273條之2規定，不受同法第159條第1
    項、第161條之2、第161條之3、第163條之1，及第164條至
    第170條所規定證據能力認定及調查方式之限制。
二、上開事實，業據被告洪良志於警詢、偵訊及本院審理時均坦
    承不諱，核與證人高有德於警詢及偵訊之證述情節相符，並
    經證人陳培佳、張子琛於警詢時證述明確；且有高雄市政府
    警察局新興分局扣押筆錄、扣押物品目錄表及扣案物照片各
    1份、監視器檔案光碟1片、影像擷取畫面10張、臺灣高雄地
    方檢察署檢察事務官勘驗報告1份、高有德之傷勢照片3張在
    卷可稽，足認被告之自白與事實相符，故本件事證明確，被
    告前揭犯行，堪以認定，應依法論科。
三、核被告洪良志所為，係犯刑法第277條第1項之傷害罪。
四、本院審酌被告不思以理性、合法之方式，解決其與高有德之
    間糾紛，竟持鐵鋸攻擊高有德，造成高有德受有上開傷害，
    動機及行為均可議；另被告曾有賭博、竊盜、偽造文書、詐
    欺、毒品之素行，有臺灣高等法院被告前案紀錄表1份存卷
    可考（本院已依據最高法院110年度台上大字第5660號刑事
    裁定意旨予以斟酌）。惟考量被告坦承犯行，兼衡以高有德
    之傷勢，及被告於警詢時自述之智識程度及經濟狀況等一切
    情狀，量處如主文所示之刑，並諭知易科罰金之折算標準。
五、扣案之鐵鋸1把為被告所有之物，業經被告於本院審理時陳
    述在卷（見審訴卷第49頁），且供被告傷害高有德之用，應
    依刑法第38條第2項規定，予以沒收之。　
據上論斷，應依刑事訴訟法第273條之1第1項、第299條第1項前
段，刑法第277條第1項、第41條第1項前段、第38條第2項，刑法
施行法第1條之1第1項，判決如主文。
本案經檢察官毛麗雅提起公訴，檢察官范文欽到庭執行職務。
中　　華　　民　　國　　111 　年　　7 　　月　　14　　日
                  刑事第五庭  法  官  陳川傑
以上正本證明與原本無異
如不服本判決應於收受本判後20日內向本院提出上訴書狀，並應
敘述具體理由。其未敘述上訴理由者，應於上訴期間屆滿後20日
內向本院補提理由書狀（均須按他造當事人之人數附繕本）「切
勿逕送上級法院」。
中　　華　　民　　國　　111 　年　　7 　　月　　14　　日
                              書記官  黃挺豪
附錄本判決論罪科刑之法條全文：
中華民國刑法第277條
傷害人之身體或健康者，處 5 年以下有期徒刑、拘役或 50 萬
元以下罰金。
犯前項之罪，因而致人於死者，處無期徒刑或 7 年以上有期徒
刑；致重傷者，處 3 年以上 10 年以下有期徒刑。